臺灣高雄地方法院刑事判決　　　　　　　93年度訴字第3331號
公　訴　人　臺灣高雄地方法院檢察署檢察官
被　　　告　乙○○　男　42歲.
　　　　　　　　　　號
上列被告因毒品危害防制條例案件，經檢察官提起公訴（93年度
毒偵字第6602號），本院準備程序進行中，被告就被訴事實為有
罪之陳述，經告知簡式審判程序之旨，並聽取當事人之意見後，
認宜以獨任進行簡式審判程序，而裁定進行簡式審判程序審理，
判決如下：
    主  文
乙○○連續施用第一級毒品，累犯，處有期徒刑玖月。扣案海洛
因壹包（淨重零點零柒公克、包裝重零點壹玖公克）沒收銷毀之
。
    事  實
一、乙○○前因施用毒品案件，經依本院八十七年度毒聲字第一
    六八一號裁定送觀察、勒戒後，認有繼續施用毒品之傾向，
    再以本院八十七年度毒聲字第二０五一號裁定令入戒治處所
    施以強制戒治，嗣經停止強制戒治，付保護管束期滿，由臺
    灣高雄地方法院檢察署檢察官於88年8月15日以八十八年度
    戒毒偵字第一八六號不起訴處分確定，復因施用毒品案件，
    經依本院八十九年度毒聲字第三０六八號裁定送觀察、勒戒
    後，認有繼續施用毒品之傾向，再以本院八十九年度毒聲字
    第七六三五號裁定令入戒治處所施以強制戒治，並經本院以
    八十九年訴字第一二二七號判決判處有期徒刑八月、五月，
    應執行有期徒刑十一月，甫於90年9月11日縮短刑期執行完
    畢。詎猶不知悔改，明知海洛因業經公告列為毒品危害防制
    條例第二條第二項之第一級毒品，不得持有、施用，5年內
    復基於施用第一級毒品海洛因之概括犯意，自93年5月間某
    日起至同年10月31日下午10時許止，以平均每10日一次之頻
    率，連續在高雄縣林園鄉○○村○○路13巷30號住處，以將
    海洛因粉末摻入香菸中吸食之方式，施用第一級毒品海洛因
    多次。嗣於93年11月1日下午4時45分許，在高雄縣林園鄉○
    ○○路134巷口為警查獲，並扣得第一級毒品海洛因1包（淨
    重零點零六公克、包裝重零點二二公克），經其同意採集尿
    液送驗後，始查知上情。
二、案經高雄市政府警察局小港分局報請台灣高雄地方法院檢察
    署檢察官偵查起訴。
    理  由
一、本件被告所犯為死刑、無期徒刑、最輕本刑為三年以上有期
    徒刑以外之罪，其於準備程序進行中，就被訴事實為有罪之
    陳述，經告知簡式審判程序之旨，並聽取當事人之意見後，
    本院認宜以獨任進行簡式審判程序，而裁定進行簡式審判程
    序審理，合先敘明。
二、右揭事實，業據被告乙○○於本院審理中自白不諱，且其為
    警查獲時所採取之尿液，經送請高雄市立凱旋醫院檢驗結果
    ，呈嗎啡陽性反應等情，此有該醫院93年11月12日濫用藥物
    尿液檢驗報告一紙附卷可稽，又該次扣案之白色粉末一包經
    ，淨重零點零六公克，空包裝重零點二二公克，有該局93年
    12月14日調科壹字第二二００一八七四一號鑑定通知書一紙
    存卷可參，是該扣案之白色粉末一小包係第一級毒品海洛因
    無訛。參諸醫學臨床實驗及根據英國藥學會出版之文獻
    Isolatio n and Indentifi- cation of Drugs乙書第二百
    九十三頁載：海洛因經注射入人體後，在體內迅速水解成
    6-Monoacety I morphine，再緩緩繼續水解成嗎啡，然後再
    循嗎啡之代謝方式排出，同書第四百三十一頁至第四百三十
    二頁並載有：嗎啡經注射入人體後，約百分之五十以上於八
    小時內自尿中排出，至二十四小時排出約百分之九十，但四
    十八小時後仍有微量可檢出等語。此外，按通常健康成人一
    次注射嗎啡十五公絲，而以現行採用蟻醛酸試液及鉬鋑銨酸
    試液檢檢驗其尿液時，注射後八小時內所排尿液易於檢出；
    八小時至二十四小時，視其取尿時間及尿量多寡，可能檢出
    ；至二十四小時以後所排之尿液，用上述方法已難檢出，亦
    據行政院衛生署藥物食品檢驗局七十三年十一月三十日（
    ）藥檢壹字第○三○二二一號函釋明確。是依前開說明，佐
    以被告之尿液檢驗報告，足徵被告上開施用第一級毒品海洛
    因之自白，核與事實相符，堪可採為認定事實之依據。再被
    告前因施用毒品案件，經依本院八十七年度毒聲字第一六八
    一號裁定送觀察、勒戒後，認有繼續施用毒品之傾向，再以
    本院八十七年度毒聲字第二０五一號裁定令入戒治處所施以
    強制戒治，嗣經停止強制戒治，付保護管束期滿，由臺灣高
    雄地方法院檢察署檢察官於88年8月15日以八十八年度戒毒
    偵字第一八六號不起訴處分確定之事實，有臺灣高等法院被
    告全國前案紀錄表、本院被告院內索引卡紀錄表、臺灣高雄
    地方法院檢察署刑案資料查註紀錄表各一紙附卷可參，其於
    執行完畢釋放後五年內再犯本件施用毒品罪，事證明確，應
    予依法論科。
三、核被告所為，係犯毒品危害防治條例第十條第一項施用第一
    級毒品罪。又其施用海洛因前後持有該毒品之低度行為，應
    被其施用之高度行為所吸收，不另論罪。被告先後多次施用
    第一級毒品海洛因之行為，時間緊接，方法相同，觸犯構成
    要件相同之罪名，顯係基於概括犯意反覆為之，為連續犯，
    應依刑法第五十六條規定，論以一罪，並加重其刑。又被告
    前因施用毒品案件，經依本院八十九年度毒聲字第三０六八
    號裁定送觀察、勒戒後，認有繼續施用毒品之傾向，再以本
    院八十九年度毒聲字第七六三五號裁定令入戒治處所施以強
    制戒治，並經本院以八十九年訴字第一二二七號判決判處有
    期徒刑八月、五月，應執行有期徒刑十一月，甫於90年9月
    11 日縮短刑期執行完畢等情，有臺灣高等法院被告全國前
    案紀錄表、本院被告院內索引卡紀錄表、臺灣高雄地方法院
    檢察署刑案資料查註紀錄表各一紙附卷可按，其於執行完畢
    後五年內再犯本件最重本刑為有期徒刑以上之罪，為累犯，
    應依刑法第四十七條之規定，加重其刑，並依法遞加之。爰
    審酌被告前有施用毒品之不良素行，歷經觀察、勒戒及戒治
    程序，仍未能徹底戒絕毒品，且屢經查獲，隨即再犯，顯見
    意志不堅，且有失政府制定毒品危害防治條例之立法美意，
    本不宜寬貸，惟念其施用毒品乃自戕一己之身體健康，尚未
    對他人造成危害，且犯後已坦承犯行，態度良好等一切情狀
    ，量處如主文所示之刑。至扣案之白色粉末一包經送請法務
    部調查局鑑驗結果，均為第一級毒品海洛因無訛，已如前述
    ，係違禁物，不論屬犯人所有與否，爰依毒品危害防制條例
    第十八條第一項前段之規定，併予宣告沒收銷毀之。
據上論斷，應依刑事訴訟法第二百七十三條之一第一項、第二百
九十九條第一項前段，毒品危害防制條例第十條第一項、第十八
條第一項前段，刑法第十一條、第五十六條、第四十七條，判決
如主文。
本案經檢察官甲○○到庭執行職務。
中　　華　　民　　國　　94　　年　　3 　　月　　28　　日
                  刑事庭        法　官  胡宜如
以上正本證明與原本無異。
如不服本判決，應於判決送達後10日內，向本院提出上訴狀。
                                書記官  蘇溪林
中　　華　　民　　國　　94　　年　　3 　　月　　28　　日
附錄法條：
毒品危害防制條例第十條
施用第一級毒品者，處六月以上五年以下有期徒刑。
施用第二級毒品者，處三年以下有期徒刑。
